【裁判字號】    99,司,59
【裁判日期】    991022
【裁判案由】    選任清算人
【裁判全文】
臺灣板橋地方法院民事裁定                99年度司字第59號
聲  請  人  財政部臺灣省北區國稅局三重稽徵所
法定代理人  黎玉麟
代  理  人  乙○○
上列聲請人因聲請選派永彤興業有限公司清算人事件，本院裁定
如下：
    主  文
選派甲○○（民國○○○年○○月○○○日生、身分證字號：Ｚ
000000000號，住桃園縣蘆竹鄉○○○街十六號十二樓
）為永彤興業有限公司之清算人。
聲請程序費用新臺幣壹仟元由永彤興業有限公司負擔。
    理  由
一、按公司經中央主管機關撤銷或廢止登記者，準用公司法第24
    條至第26條之規定，公司法第26條之1 定有明文，故公司經
    中央主管機關廢止公司登記者，依公司法第24條規定，即應
    行清算程序，而有限公司清算，準用無限公司有關之規定；
    又無限公司不能依公司法第79條規定定其清算人時，法院得
    因利害關係人之聲請，選派清算人，公司法第113 條、第81
    條分別定有明文。另按清算係以了結已解散公司之一切法律
    關係，並分配其財產為目的之程序，清算程序兼在保護股東
    及公司債權人之權益，是法院選派清算人，係以客觀上保護
    股東及公司債權人之權益為考量，並非在遂行個人主觀之意
    願。
二、本件聲請意旨略以：緣永彤興業有限公司遭經濟部於民國97
    年6 月30日廢止登記在案，其唯一董事及股東侯文進已於96
    年2 月13日死亡，繼承人全部拋棄繼承，為維持稅收徵起，
    爰依公司法第113 條準用同法第81條之規定，以利害關係人
    身分聲請選派清算人等語。
三、查永彤興業有限公司經經濟部以97年6月30日經授中字第097
    349482號函文廢止登記後，並未選任清算人，而該公司唯一
    股東兼董事侯文進已於96年2 月13日死亡，其法定繼承人皆
    已拋棄繼承等情，有聲請人提出之永彤興業有限公司之公司
    變更登記表、公司章程、公司登記資料查詢、財政部財稅資
    料中心家庭成員（二親等）資料查詢清單、本院98年11月24
    日板院輔家科春君字第079832號函、繼承系統表、死亡戶籍
    查詢等件影本附卷可稽，堪以認定。是聲請人聲請為永彤興
    業有限公司選派清算人，係為處理該公司未了結之事務，以
    儘速消滅其法人格，同時貫徹課稅公平，以免其因無法送達
    而處於實質無法課稅之不公平狀態，致有害公益，是聲請人
    之主張於法並無不合。嗣經本院依上開資料審酌結果，因侯
    文進之女甲○○為最近直系血親卑親屬，且甲○○為69年出
    生，現正值壯年，應有正常智識能力處理永彤興業有限公司
    之清算事務，則在該公司別無其他人適合擔任其清算人之情
    形下，選派甲○○為永彤興業有限公司之清算人應為妥適。
四、依非訟事件法第24條、第175條第3項，裁定如主文。
中    華    民    國    99    年    10    月    22    日
                  民事第二庭法  官  鍾啟煌
以上正本係照原本作成。
如對本裁定抗告，須於裁定送達後10日內向本院提出抗告狀。
中    華    民    國    99    年    10    月    22    日
                            書記官  張國仁

司法院資訊處製作；財團法人民間司法改革基金會備份。
